# 关于母公司代子公司承担的社保费用

提问人：阿东哥 时间：2013-12-19 11:52:10
请教陈版主: 背景信息: 武汉的母公司（派遣方），将员工派往重庆的子公司(用工单位)工作，员工的工资由用工单位直接发放给员工，并代扣代缴了员工应承担的社保。 同时，公司应承担部分，程序上是，由母公司先行代用工单位向母公司所在地的社保机构缴纳，再将费用转嫁到用工单位。用工单位再将已代扣代缴的社保和母公司已先行垫付的公司应承担部分社保支付给母公司。母公司拿到社保缴费专用凭证后，会计上计入母公司的各项费用中。
对于子公司，由于社保缴费专用凭证上没有单独列出与被派遣员工相关的部分，子公司拿不到任何专用凭证或者发票。
问题是: 子公司以什么原始凭证作为记录公司费用(公司应承担的员工社保）的依据？是否可以母公司开的收据作为子公司费用入账依据？
个人觉得：母公司应开具劳务发票，或者找税局代开发票，子公司按发票作为费用记账的原始凭证，就不存在企业所得税的纳税调整问题了。
请教陈版主对这一事项给点意见。 谢谢！！

回答人：chenyiwei
个人理解你的意见基本合理，也符合《关于母子公司间提供服务支付费用有关企业所得税处理问题的通知》（国税发[2008]86号）的规定。 请有实际操作经验的网友谈谈看法，谢谢！